臺灣士林地方法院民事裁定
110年度抗字第255號
抗  告  人  黃宇謙
代  理  人  黃俊偉
相  對  人  合迪股份有限公司

法定代理人  陳鳳龍


上列當事人間聲請本票裁定事件，抗告人不服本院中華民國110
年8月3日110年度司票字第6933號裁定，提起抗告，本院裁定如
下：
    主  文
抗告駁回。
抗告程序費用新臺幣壹仟元由抗告人負擔。　　
    理  由
一、本件相對人主張其執有抗告人簽發如附表所示之本票乙紙（
    下稱系爭本票），並免除作成拒絕證書，屆期提示未獲付款
    ，爰依票據法第123條規定，就所餘未清償之本金新臺幣（
    下同）66萬4576元及自民國110年5月31日起至清償日止，按
    週年利率百分之20計算之利息，聲請裁定准予強制執行等情
    ，本院司法事務官審核後，除駁回自110年7月20日起至清償
    日止，逾週年利率百分之16利息部分之聲請外，其餘均予准
    許（下稱原裁定）。
二、抗告意旨略以：抗告人已陸續清償合計14萬6432元，對相對
    人主張剩餘未償還之本息金額如何計算尚有異議，且此項債
    務係汽車貸款，原均為抗告人父母償還，現因疫情關係抗告
    人父母已無力負擔，爰將所購車輛交付相對人拍賣，現仍未
    獲相對人說明拍賣金額及本件債務後續處理，爰提起本件抗
    告，請求廢棄原裁定等語。
三、執票人向本票發票人行使追索權時，得聲請法院裁定後強制
    執行，票據法第123條定有明文。又本票執票人依上開法條
    之規定，聲請法院裁定及抗告法院之裁定，僅依非訟案件程
    序，以審查強制執行許可與否，並無確定實體上法律關係存
    否之效力，如發票人就票據債務之存否有爭執時，應由發票
    人提起確認之訴，以資解決（最高法院57年台抗字第76號判
    例要旨參照）。
四、經查，相對人主張其執有系爭本票，並免除作成拒絕證書，
    乃依票據法第123條規定，聲請法院裁定准予強制執行等情
    ，業據提出系爭本票影本附卷可稽（見原審卷第9頁）。又
    本件為非訟事件，法院僅就系爭本票形式上之要件是否具備
    予以審查為已足，是原審依形式上審核系爭本票應記載事項
    均記載齊備，並無票據無效情形存在，依法裁定准予強制執
    行，經核尚無不合。至抗告意旨所稱其業已清償部分票款，
    並將車輛交付拍賣，就尚欠金額尚有爭議等語，然本件票款
    已否清償，係屬實體上法律關係存否之爭執，本件非訟事件
    並無審查之權限，應由抗告人對相對人另行提起確認債權不
    存在之訴訟，以資解決，而非針對本件本票裁定提起抗告。
    從而，本件抗告並無理由，應予駁回。
五、爰裁定如主文。
中　　華　　民　　國　　110 　年　　11　　月　　29　　日
                  民事第四庭審判長法  官  黃欣怡
　　　　　　　　　                法  官  劉家昆
　　　　　　　　　                法  官  江哲瑋
附表：
發票人 發票日 票面金額 到期日 受款人 黃宇謙 109年3月29日 新臺幣76萬8000元 110年5月31日 合迪股份有限公司 

以上正本係照原本作成。
本裁定不得再行抗告。
中　　華　　民　　國　　110 　年　　11　　月　　29　　日
                                  書記官  張祐誠